# 请教陈版主，关于股权支付费用的分摊方法

提问人：gkyx 时间：2020-06-16 15:09:00
A上市公司于 2019 年 1 月对公司中高层员工实施股权激励，共计 5000 万股，股权授予日为 1 月 30 日，授予日授予股份的公允价值为10,00万元，行权条件为：前两年累计扣非净利润达到 10 亿，可解禁50%，第三年扣非净利润 8 亿，可解禁剩余的50%；同时要求，完成当期业绩条件70%及以上的，可按比例解禁（不超100%），例如前两年扣非净利润完成 10 亿的80%，解禁股份=5000万股50%80%=2000万股。
按企业会计准相关规定，股份支付在各个资产负债表日，根据最新取得的可行权人数变动、业绩指标完成情况等后续信息，修正后期可行权的股份数量，并以此为依据确认各期应分摊的费用，一般可以按照该期股权激励在某个会计期间内等待期长度占整个等待期长度的比例进行分摊。
上市公司通常实施的股权激励是按是否完成业绩条件，完成就授予，没完成就注销，因此通常按照等待期的时间比例确认分摊费用。而A公司此次股权激励每期可授予的股份数量考虑了完成业绩的比例，即超过70%的按比例计算可授予股份数量，那么A公司在计算 2019 年度的股份支付费用时，能否按当期累计完成的业绩占承诺利润的比例来分摊股份支付费用。举例：
方法一：按一般上市公司用的等待期时间占整个等待期长度的比例进行分摊， 2019 年应确认股份支付费用 3500 万元；
方法二：因A公司股份授予数量与业绩实现比例挂钩，采用利润完成比例计算当期的股份支付分摊费用，假设2019 年扣非净利润为 3 亿（完成前两年任务 10 亿的30%），那么 2019 年确认的激励费用为 10000 30%； 2020 年扣非净利润如果为 4 亿，那么 2020 年确认的激励费用为 10000 40%。
请问陈老师，那种方法更能客观反应当期应确认的股份支付费用？

回答人：chenyiwei
总体上应采用你的方法一，即仍然按照等待期长度时间比例分摊（因为是分期解锁，所以每批次作为一个股份支付，分别在各该批次的等待期内分摊）。但因为最终可行权（解禁）的限制性股票数量取决于等待期内的实际业绩，故除了对等待期内能否完成业绩指标作出定性判断以外，还要进行定量的盈利预测以估计最终可解锁的股份数量，作为计算股份支付费用总额的基础。